【裁判字號】    95,易,482
【裁判日期】    950505
【裁判案由】    竊盜
【裁判全文】
臺灣臺南地方法院刑事判決               95年度易字第482號
公  訴  人  臺灣臺南地方法院檢察署檢察官
被      告  己○○
上列被告因案件，經檢察官提起公訴（九十五年度偵字第六六九
二號），被告於準備程序期日就被訴事實為有罪陳述，本院裁定
由受命法官獨任進行簡式審判程序，並判決如下：
    主  文
己○○共同連續攜帶兇器毀壞門扇竊盜，累犯，處有期徒刑壹年
貳月。扣案之剪刀壹支沒收。
    事  實
一、己○○前於民國（下同）九十二年間因違反毒品危害防制條
    例案件，經本院於九十三年四月十三日以九十三年度訴字第
    一五五號刑事判決判處有期徒刑八月確定，甫於九十四年三
    月十八日因縮刑期滿執行完畢。
二、詎己○○仍不知悔改，竟與江靜純（另經公訴人移送他案併
    案審理）共同基於意圖為自己不法所有之概括犯意聯絡，自
    九十四年四月三日起至同年月十四日止，攜帶江靜純所有客
    觀上足以對人之生命、身體、安全構成威脅，具有行兇危險
    性之剪刀一支，在如附表編號一、三、四所示之時間、地點
    ，連續以前開剪刀剪破紗門開啟門鎖，或於附表編號二所示
    時間、地點以翻越圍牆之方式，進入他人住宅後，再竊取丁○○、甲○○、戊○○、乙○○○等人如附表所示之財物，
    得手後，復將竊得之電腦主機、筆記型電腦、電腦液晶螢幕
    、數位相機各一臺，持至臺南縣永康市○○○街五五號「數
    位家二手３Ｃ」商店，販售予不知情之阮文進，得款新臺幣
    （下同）二萬二千元，另將竊得之金元寶一個、金飾一批，
    持至臺南縣永康市○○路某處變賣得款約二萬三千元，均朋
    分花用。嗣己○○於九十五年四月十四日下午一時許，侵入
    如附表編號四所示乙○○○住處，著手行竊時，尚未竊得財
    物離去之際，為警巡邏查獲，並扣得行竊用剪刀一支、竊得
    之數位相機二臺、電子字典一臺、各國各式古錢五十八枚、
    紙幣二十二張、現金五十元硬幣二十二枚、新光三越面額一
    百元禮券九張、千禧金龍紀念金幣一套等物。
三、案經丁○○、甲○○告訴暨臺南縣警察局永康分局報告臺灣
    臺南地方法院檢察署檢察官偵查起訴。
    理  由
一、本件被告己○○所犯為死刑、無期徒刑或最輕本刑為三年以
    上有期徒刑以外之罪，其於準備程序中就被訴事實為有罪之
    陳述，經法官告知簡式審判程序之旨，並聽取公訴人之意見
    後，爰依刑事訴訟法第二百七十三條之一第一項規定，裁定
    由受命法官獨任進行簡式審判程序，合先敘明。
二、上揭犯罪事實，迭據被告己○○於警詢、偵查中及本院準備
    程序與審理時坦承不諱，核與共同被告江靜純於警詢之供述
    情節相符，復經被害人丁○○、甲○○、戊○○、乙○○○
    及數位家二手３Ｃ商店負責人阮文進於警詢時供述明確，並
    扣得剪刀一支、數位相機二臺、電子字典一臺、各國各式古
    錢五十八枚、紙幣二十二張、現金五十元硬幣二十二枚、新
    光三越面額一百元禮券九張、千禧金龍紀念金幣一套等物可
    資佐證，此外，尚有扣押書一份、贓物認領保管單、二手３
    Ｃ收據各二紙、現場照片十二幀在卷足憑。綜上所查，被告
    己○○前開自白核與事實相符，事證已臻明確，被告犯行洵
    堪認定。
三、論罪科刑
  (一)按「被害人之住宅後門之門窗玻璃係後門（即門扇）之一部
    分，上訴人將該後門之門窗玻璃打破，爬越該後門之門窗進
    入屋內行竊，應成立刑法第三百二十一條第一項第二款之毀
    越門扇竊盜罪；又攜帶兇器竊盜罪，係以行為人攜帶兇器竊
    盜為其加重條件，此所謂兇器，其種類並無限制，凡客觀上
    足對人之生命、身體、安全構成威脅，具有危險性之兇器均
    屬之，且祇須行竊時攜帶此種具有危險性之兇器為已足，並
    不以攜帶之初有行兇之意圖為必要」（最高法院七十五年度
    臺上字第二０一號判決要旨、七十九年臺上字第五二五三號
    判例要旨參照）。查紗門乃門扇之一部分，被告己○○持前
    開剪刀破壞紗門，將手伸入開啟門鎖後，入內行竊之行為，
    依前開判決要旨，應構成刑法第三百二十一條第一項第二款
    之毀壞門扇竊盜，而前開剪刀乃金屬製品，刀刃部分乃成銳
    角狀，客觀上係屬足以殺傷人生命、身體之器械，顯為具有
    危險性之兇器至明，又被告己○○於行竊時攜之前往，依前
    開說明，亦該當於同條第一項第三款之攜帶兇器竊盜罪。準
    此，核被告己○○前後四次竊盜行為，其中附表編號一、三
    部分係犯刑法第三百二十一條第一項第二款、第三款之攜帶
    兇器毀壞門扇加重竊盜既遂罪；附表編號二部分，乃犯同條
    第一項第二款之踰越牆垣加重竊盜既遂罪；附表編號四部分
    ，則構成同條第一項第二款、第三款之攜帶兇器毀壞門扇加
    重竊盜未遂罪，應依刑法第二十六條前段之規定減輕其刑。
  (二)次按刑法第三百二十一條第一項所列各款為竊盜之加重條件
    ，如犯竊盜罪兼具數款加重情形時，因竊盜行為祇有一個，
    仍祇成立一罪，不能認為法律競合或犯罪競合，但判決主文
    應將各種加重情形順序揭明，理由並應引用各款，俾相適應
    （最高法院六十九年臺上字第三九四五號判例要旨參照）。
    查附表編號一、三、四部分，起訴書漏未斟酌被告己○○毀
    壞紗門部分，僅認係犯同法第三百二十一條第一項第三款之
    攜帶兇器加重竊盜罪，容有未洽，然此部分業據起訴書犯罪
    事實所敘及，乃與起訴部分係屬同一法條之不同加重要件，
    並無刑事訴訟法第三百條變更法條之適用，本院自得依法認
    事用法，附此敘明。
  (三)再查，被告己○○與共同被告江靜純就附表編號一至四所示
    竊盜犯行，均有犯意聯絡及行為分擔，為共同正犯。又被告
    先後三次攜帶兇器毀壞門扇加重竊盜既遂、未遂、一次踰越
    牆垣加重竊盜既遂，時間緊接，所犯均係構成要件相同之罪
    名，顯係基於概括犯意反覆為之，應從重論以連續攜帶兇器
    毀壞門扇加重竊盜既遂罪處斷，並應依法加重其刑。
  (四)復查，被告己○○前於九十二年間因違反毒品危害防制條例
    案件，經本院於九十三年四月十三日以九十三年度訴字第一
    五五號刑事判決判處有期徒刑八月確定，甫於九十四年三月
    十八日因縮刑期滿執行完畢乙節，有臺灣臺南地方法院檢察
    署刑案資料查註紀錄表及臺灣高等法院被告全國前案紀錄表
    各一份在卷可按，其於五年之內再犯本件有期徒刑以上之罪
    ，為累犯，依法應加重其刑，併依刑法第七十條之規定，遞
    加重其刑。
  (五)爰審酌被告己○○甫於九十四年三月十八日執行完畢出監，
    旋於同年四月三日起至同年月十四日止，再犯本案，足徵被
    告未因前次刑之宣告及執行而收任何教化之功能以及心生悔
    改之意，並參酌其犯罪之動機、目的、手段、所生危害、智
    識程度、生活狀況、所竊財物價值及犯後坦承犯行態度尚佳
    等一切情狀，量處如主文所示之刑，以資懲儆。
四、沒收部分
  (一)末按共同正犯因相互間利用他人之行為，以遂行其犯意之實
    現，本於責任共同之原則，有關沒收部分，對於共犯間供犯
    罪所用之物，自均應為沒收之諭知（最高法院九十一年度臺
    上字第五五八三號、八十九年度臺上字第六九四六號判決可
    資參照）。查至扣案之剪刀一支，雖係共同被告江靜純所有
    之物，提供被告與共同被告用以犯本案之物，此業據被告己○○及共同被告江靜純供明在卷，依前開說明，應依刑法第
    三十八條第一項第二款諭知沒收。
  (二)至扣案之數位相機二臺、電子字典一臺、各國各式古錢五十
    八枚、紙幣二十二張、現金五十元硬幣二十二枚、新光三越
    面額一百元禮券九張、千禧金龍紀念金幣一套等物，既非被
    告所有之物，亦已發還被害人，此有前開贓物認領保管單在
    卷可按，核與沒收要件不符，爰不為沒收之宣告。
據上論斷，應依刑事訴訟法第二百七十三條之一第一項、第二百
九十九條第一項前段，刑法第二十八條、第五十六條、第三百二
十一條第一項第三款、第二款、第四十七條、第三十八條第一項
第二款，判決如主文。
本案經檢察官丙○○到庭執行職務。
中    華    民    國    95    年    5     月    5     日
                  刑事第九庭    法  官  黃欣怡
以上正本證明與原本無異
如不服本判決應於送達後十日內向本院提出上訴狀
                                書記官  陳怡吟
中    華    民    國    95    年    5     月    5     日
~F10
~T80
附表：
┌──┬────┬──────┬───┬─────────┬──────┬────────┐
│編號│犯罪時間│犯罪地點    │被害人│竊得財物          │竊盜手法    │備            註│
├──┼────┼──────┼───┼─────────┼──────┼────────┤
│ １ │95年4月3│臺南縣永康市│丁○○│華碩牌A3 型筆記電 │攜帶兇器毀壞│1.既遂          │
│    │日上午10│大橋一街139 │      │腦、身分證、郵局存│門扇竊盜    │2.華碩牌A3 型筆 │
│    │時許    │巷52號3樓   │      │簿、印章、駕照等  │            │  記電腦變賣。  │
│    │        │            │      │                  │            │3.身分證、郵簿、│
│    │        │            │      │                  │            │  印章、駕照丟棄│
│    │        │            │      │                  │            │  。            │
├──┼────┼──────┼───┼─────────┼──────┼────────┤
│ ２ │95年4月7│臺南縣永康市│甲○○│數位相機2臺、電子 │踰越牆垣竊盜│1.既遂          │
│    │日上午10│大橋一街139 │      │字典1臺、金飾、各 │            │2.數位相機2臺、 │
│    │時許    │巷49號      │      │國各式錢幣58 枚、 │            │電字典1臺、各國 │
│    │        │            │      │紙幣22張等        │            │各式錢幣58枚、各│
│    │        │            │      │                  │            │國各式紙幣22張發│
│    │        │            │      │                  │            │還被害人。      │
├──┼────┼──────┼───┼─────────┼──────┼────────┤
│ ３ │95年4月 │臺南縣永康市│戊○○│數位相機1臺、電腦 │攜帶兇器毀壞│1.既遂          │
│    │11日上午│大橋二街239 │      │主機1臺、電腦液晶 │門扇竊盜    │2.數位相機1臺、 │
│    │10時許  │巷21弄27號  │      │螢幕1臺、黃金金元 │            │電腦主機1臺、電 │
│    │        │            │      │寶1個、現金3萬元、│            │腦液螢幕1臺、黃 │
│    │        │            │      │新光三越面額100元 │            │金元寶1個已變賣 │
│    │        │            │      │禮券9張、千禧金龍 │            │。              │
│    │        │            │      │紀念金幣1套等     │            │3.新光三越面額  │
│    │        │            │      │                  │            │100禮券9張、千禧│
│    │        │            │      │                  │            │金紀念金幣1套、 │
│    │        │            │      │                  │            │50元硬幣22枚發還│
│    │        │            │      │                  │            │被害人。        │
├──┼────┼──────┼───┼─────────┼──────┼────────┤
│ ４ │95年4月 │臺南縣永康市│沈陳錦│無                │攜帶兇器毀壞│未遂            │
│    │14日下午│大橋一街247 │治    │                  │門扇竊盜    │                │
│    │1時許   │巷45號      │      │                  │            │                │
└──┴────┴──────┴───┴─────────┴──────┴────────┘
附錄法條：
中華民國刑法第321條
犯竊盜罪而有左列情形之一者，處 6 月以上、 5 年以下有期徒刑：
二  毀越門扇、牆垣或其他安全設備而犯之者。
三  攜帶兇器而犯之者。


司法院資訊處製作；財團法人民間司法改革基金會備份。
